【裁判字號】    97,易,1664
【裁判日期】    970908
【裁判案由】    加重竊盜
【裁判全文】
臺灣臺中地方法院刑事判決              97年度易字第1664號
公  訴  人  臺灣臺中地方法院檢察署檢察官
被      告  甲○○
上列被告因加重竊盜案件，經檢察官提起公訴（97年度偵字第
6927 號），本院判決如下：
    主    文
甲○○攜帶兇器竊盜，未遂，累犯，處有期徒刑肆月，如易科罰
金，以新臺幣壹仟元折算壹日。
    犯罪事實
一、甲○○前於民國（下同）90年間，因過失傷害案件，經臺灣
    彰化地方法院判處有期徒刑10月確定，於92年4月15日執行
    完畢（本件已構成累犯），詎猶不知悔改，竟意圖為自己不
    法之所有，於97年3月9日上午6時30分許，在乙○○位於臺
    中縣梧棲鎮○村里○○街151巷9號住處前，擅自拿取停放路
    旁乙○○所有車牌號碼HB－1646號自小貨車內、客觀上足供
    兇器使用之鐵鎚及鐵鑿各1支後，敲打竊取乙○○所有安裝
    在前開住處騎樓水泥柱上之鐵管及扣環。於敲打過程中，適
    隔鄰黃本返家，因覺有異，遂通知乙○○報警處理，致未
    得逞。
二、案經臺中縣警察局清水分局報請臺灣臺中地方法院檢察署檢
    察官偵查起訴。
    理    由
一、本案證據能力之說明
    按「被告以外之人於審判外之陳述，雖不符前4條（指刑事
    訴訟法第159條之1至第159條之4）之規定，而經當事人於審
    判程序同意作為證據，法院審酌該言詞陳述或書面陳述作成
    之情況，認為適當者，亦得為證據」，又「當事人、代理人
    或辯護人於法院調查證據時，知有第159條第1項不得為證據
    之情形，而未於言詞辯論終結前聲明異議，視為有前項之同
    意」，刑事訴訟法第159條之5第1項、第2項亦有明文。本件
    被告就檢察官提出之證據之證據能力，均未於言詞辯論終結
    前聲明異議，自視為同意，合先敘明。
二、訊據被告甲○○對上揭時、地有持乙○○所有之鐵鎚及鐵鑿
    ，敲打乙○○所有之鐵管、扣環之事於本院自承在卷，惟矢
    口否認有竊盜犯行，辯稱：我是看那個鐵管、扣環有壞掉，
    所以才會去敲的，‥‥我是看那個曬衣服的架子，有一個竿
    子已經垂下來了，衣服都已經著地了，所以我想說可以把壞
    掉的扣環敲下來，然後放新的扣環上去。‥‥是沒有人叫我
    做這件事情，我是好心的云云，惟查：
（一）被告上揭攜帶兇器竊盜未遂犯行，業據被告對其未得乙○
      ○之同意，即持乙○○所有之鐵鎚及鐵鑿，敲打乙○○所
      有之鐵管、扣環之事於本院自承在卷，復據告訴人乙○○
      於警詢指稱：早上6時30分，鄰居就打電話告知我住宅屋
      簷下有人在敲牆壁，我隨即下樓查看，即發現男子甲○○
      以鐵鎚及鐵鑿敲打水泥柱子上鐵管及扣環，並發現甲○○
      所持之鐵鎚及鐵鑿是我放在住宅前自小貨後面工具箱內的
      工具，6日早上6點許，就聽到有人在敲打牆壁聲音，隨即
      問該男子甲○○為何要敲打柱子上鐵管及扣環，甲○○表
      示他要拿走鐵管及扣環等語（警卷第5頁），現場目擊證
      人黃本於警詢中證稱：「97年3月9日6時30分左右，因
      為我剛回家發現在臺中縣梧棲鎮○○街151巷8號住家對面
      （9號）有一可疑男子在敲敲打打，我便上前質問他，你
      在做什麼，他回我說有人叫我來做這事情，我即把屋主叫
      醒請他出來，因為我與屋主是鄰居，但都不認識竊嫌，而
      該竊嫌手持工具敲打柱子上的金屬環。‥‥我發現時他正
      在敲，還沒有敲下來」等語在卷，此外，復有贓物認領保
      管單、查獲現場相片可佐，足認被告上揭攜帶兇器竊盜未
      遂犯行。再查，現場之鐵管、扣環既非被告所有之物，被
      告竟未經屋主乙○○同意，自行拿取乙○○所有之鐵鎚及
      鐵鑿敲打扣環，欲敲下扣環，俾便取走鐵管及扣環，業據
      告訴人乙○○於警詢陳明在卷，已如前述，且警員張耀明
      到場盤查被告時，被告亦向張耀明警員供稱因須要鐵管，
      才會以鐵鎚及鐵鑿竊取鐵扣環及曬衣鐵管等情，復有承辦
      警員張耀明製作之職務報告書可佐（警卷第8頁），是被
      告上揭行為，應係具有為自己不法所有之竊盜犯意，亦堪
      認定。
（二）被告雖於警詢辯稱：見騎樓地水泥柱所釘上之曬衣服鐵管
      斜斜的，像是要掉落下來，我臨時起意就拿起鐵鎚及鐵鑿
      要將該要掉落下來之曬衣服鐵管釘好云云，惟查，被告所
      敲擊處之扣環及架設之鐵管，並無歪斜情形，有現場相片
      在卷可佐（偵卷第17、18頁），被告並無持鐵鎚及鐵鑿釘
      好必要，倘被告係要將扣環釘好，衡情除持鐵鎚外，亦無
      持鐵鑿之必要，再參以被告與屋主乙○○並不相識，復未
      受委託，竟任意持非自己所有之鐵鎚及鐵鑿敲打金屬製扣
      環，亦與常情相違，是被告警詢所辯，顯難採信。被告雖
      又於偵訊及本院一度辯稱：係要將吊衣架弄好，使嫂嫂晾
      衣服比較方便云云，惟亦供稱不知該婦女為何人等語，其
      辯解顯非可採。再被告雖又於本院辯稱：我想說可以把壞
      掉的扣環敲下來，然後放新的扣環上去云云，惟查，上開
      扣環並無壞掉情形，有現場相片可佐，再被告於本院亦供
      稱：（法官問：你要裝上新的扣環，那新的扣環呢？）還
      要再找，看小貨車上有沒有云云（本院卷第51頁），被告
      竟於尚未知有無新扣環，且未受屋主委託，即先著手敲下
      牆壁上之扣環，更足佐證其並非基於更換扣環之意而為，
      其於本院所辯，係臨訟卸責之詞，並非可採。
    事證明確，被告上揭攜帶兇器竊盜未遂犯行，已堪認定。
三、核被告甲○○所為，係犯刑法第321條第1項第3款、第2項之
    攜帶兇器竊盜未遂罪。被告已著手於攜帶兇器竊盜犯行之實
    行而不遂，為未遂犯，爰依法減輕其刑。再被告前於90年間
    ，因過失傷害案件，經臺灣彰化地方法院判處有期徒刑10月
    確定，於92年4月15日執行完畢，有臺灣臺中地方法院檢察
    署刑案資料查註紀錄表在卷可佐，其於5年以內故意再犯本
    件有期徒刑以上之罪，為累犯，應依刑法第47條第1項規定
    加重其刑。被告同時具有加重減輕之事由，爰依法先加後減
    。爰審酌被告本件係持他人之鐵鎚及鐵鑿敲打扣環，欲行竊
    扣環及鐵管，惟未得逞，再考其欲行竊之物價值不高，對被
    害人所致之危害情形，又本件犯行係於光天化日之下，在被
    害人住處外，明目張膽持鐵鎚及鐵鑿敲打行竊，暨被告之犯
    後態度等一切情狀，量處如主文所示之刑，並諭知易科罰金
    之折算標準。
據上論斷，依刑事訴訟法第299條第1項前段，刑法第321條第1項
第3款、第2項、第25條第2項、第47條第1項、第41條第1項前段
，刑法施行法第1條之1，判決如主文。
中    華    民    國    97    年    9     月    8     日
                  刑事第十庭    法  官  黃家慧
上正本證明與原本無異。
如不服本判決，應於收受送達後10日內向本院提出上訴書狀（應
敘述具體理由並附繕本）。
上訴書狀如未敘述理由，應於上訴期間屆滿後20日內補提理由書
於本院。
                                書記官  陳靖騰
中    華    民    國    97    年    9     月    8     日
中華民國刑法第321條
（加重竊盜罪）
犯竊盜罪而有左列情形之一者，處六月以上、五年以下有期徒刑
：
一、於夜間侵入住宅或有人居住之建築物、船艦或隱匿其內而犯
    之者。
二、毀越門扇、牆垣或其他安全設備而犯之者。
三、攜帶兇器而犯之者。
四、結夥三人以上而犯之者。
五、乘火災、水災或其他災害之際而犯之者。
六、在車站或埠頭而犯之者。
前項之未遂犯罰之。


司法院資訊處製作；財團法人民間司法改革基金會備份。
